# 合作拍摄电视剧

提问人：liplease 时间：2016-04-15 15:44:14
请教陈版主一个问题，关于联合拍摄电视剧的事项，支付的拍摄电视剧的款项（占总投资的25%，按25%分收入），适用企业会计准则-合营安排是否合适？谢谢

回答人：chenyiwei
合营安排首先必须满足“共同控制”的条件。如果只是一个财务投资者，对摄制、发行过程中的重大事项无否决权，就不是合营安排，而建议列报为“其他流动资产”或“其他非流动资产”等。